臺灣屏東地方法院民事裁定
110年度消債更字第150號
聲  請  人  
即 債務 人  甲○○  

代  理  人  陳采邑律師
上列當事人因消費者債務清理事件聲請更生，本院裁定如下：
    主  文
債務人甲○○自民國111年6月16日中午12時起開始更生程序。
命司法事務官進行本件更生程序。
    理  由
一、按債務清理之協商或調解成立者，債務人不得聲請更生或清
    算。但因不可歸責於己之事由，致履行有困難者，不在此限
    。消費者債務清理條例第151條第7項定有明文。次按，債務
    人不能清償債務或有不能清償之虞，且無擔保或無優先權之
    本金及利息債務總額未逾新臺幣（下同）1,200萬元者，於
    法院裁定開始清算程序或宣告破產前，得向法院聲請更生，
    觀諸同條例第3條、第42條第1項規定自明。又法院開始更生
    程序之裁定，應載明其年、月、日、時，並即時發生效力。
    法院開始更生或清算程序後，得命司法事務官進行更生或清
    算程序，必要時得選任律師、會計師或其他適當之自然人或
    法人一人為監督人或管理人，復為同條例第45條第1項、第1
    6條所明定。
二、聲請意旨略以：聲請人積欠700,726元之債務，有不能清償
    之情。又聲請人曾於102年11月間與最大債權金融機構乙○（
    台灣）商業銀行股份有限公司成立前置協商，約定自103年1
    月起，分91期、利率8％、每月清償5,000元，惟因病無法工
    作，終致無法負擔而毀諾。又聲請人之無擔保或無優先權之
    債務總額未逾1,200萬元，復未經法院裁定開始清算程序或
    宣告破產，爰聲請准予裁定更生等語。
三、經查：
  ㈠聲請人之上開主張，業據其提出前置協商毀諾（未依約履行
    ）通知函、前置協商逾期繳款通知函、全國財產稅總歸戶財
    產查詢清單、108至109年度綜合所得稅各類所得資料清單、
    財團法人聯合徵信中心當事人綜合信用報告書、勞工保險被
    保險人投保資料表等為證。又聲請人於108年7月11日經診斷
    為下肢癱瘓，並於108年10月24日起經鑑定為中度身心障礙
    ，有診斷證明書、中華民國身心障礙證明可佐，堪認聲請人
    確於毀諾前因病而無法工作。本院審酌上情，認聲請人雖因
    毀諾而未能繼續履行與債權人成立之前置協商方案，惟此非
    可歸責於聲請人，故聲請人提出本件聲請，於法有據。
  ㈡關於聲請人現在收入部分，聲請人於現於財團法人屏東市聖
    帝廟慈鳳宮擔任廟務幹事，每月所得約為25,000元，有薪資
    單可參，堪信屬實。至聲請人現在支出部分，則依消債條例
    第64條之2第1項規定，以111年衛生福利部公告每人每月最
    低生活費之1.2倍之數額17,076元為計算基準。又聲請人育
    有未成年之女，年約4歲，108、109年無所得，名下無不動
    產，現仍在學，有戶籍謄本、在學證明書、全國財產稅總歸
    戶財產查詢清單、108至109年度綜合所得稅各類所得資料清
    單可佐，堪認有受聲請人扶養之必要。而上開扶養義務應由
    聲請人及其配偶共同負擔，是依消債條例第64條之2第2項規
    定，以上開每人每月最低生活費1.2倍計算，聲請人應負擔
    之扶養費共為8,538元（計算式：17,076÷2＝8,538），則聲
    請人主張低於上開金額之扶養費7,000元，應屬確實。
  ㈢綜上，聲請人現在每月所得扣除所應支出之必要生活費及扶
    養費後，僅餘924元，而聲請人積欠之無擔保及無優先權債
    務至少已達341,000元，有前引聯徵中心資料、借據及本票
    可考，堪認聲請人有不能清償債務之情事，而有更生之原因
    。此外，本件查無消債條例第46條各款所定應駁回更生聲請
    之事由存在，則聲請人所為聲請，應屬有據，爰命司法事務
    官進行本件更生程序。
四、依首開規定，裁定如主文。
中　　華　　民　　國　　111 　年　　6 　　月　　16　　日
                  民事庭  法　官　彭聖芳
正本係照原本作成。
本裁定不得抗告。
中　　華　　民　　國　　111 　年　　6 　　月　　16　　日
                          書記官  孫秀桃